臺灣高雄地方法院刑事判決　　　　　　　　　　　　　　九十三年度訴字第八九號
　　公　訴　人　臺灣高雄地方法院檢察署檢察官
　　被　　　告　癸○
右列被告因竊盜案件，經檢察官提起公訴（九十二年度偵字第二二七四七號），本院
判決如左：
    主  文
癸○共同以犯竊盜罪為常業，處有期徒刑貳年。
    事  實
一、癸○於民國九十一年間透過某電話交友中心認識智能略低於常人之己○○（另業
    經檢察官為職權不起訴處分），二人於同年五月八日相約在高雄市○○○路天安
    飯店見面，並進而開始交往，惟癸○無固定職業，又居無定所，且平時之生活均
    以靠竊盜物品變賣為生，為支應生活開銷，乃與己○○共同基於意圖為自己不法
    所有之常業竊盜犯意聯絡，連續於附表編號一至七、九至十一所示之時地，先後
    以如附表編號一至七、九至十一所示之方法，分別竊取附表編號一至七、九至十
    一所示之人之金戒子、金項鍊、行動電話手機、電池及機車等財物（犯罪時地、
    手段、所得財物詳附表編號一至七、九至十一所示）。得手後，由癸○與己○○
    共同將附表編號一、二之金戒指、金項鍊，以己○○名義典當給不知情之「謙益
    當舖」負責人蘇慶楠，將附表編號五之手機，以癸○名義變賣給不知情之詹陳碧
    珠所開設之「亞東電話企業行」，將附表編號三、四、六、七、九之手機以己○○名義變賣給不知情之劉惠琪、詹陳碧珠、黃鐘賢等人所開設之「首積通訊行」
    、「亞東電話企業行」、「銓辰通訊精品配館」等通訊行，以變換現金，而前開
    變現所得款項均由其二人共同花用；附表編號十之乾電池，由癸○保管使用；附
    表編號十一之重型機車，則由癸○與己○○共同騎用。另由癸○獨自一人承上開
    犯意，於附表編號八所示之時地，趁子○○不注意之際，徒手竊取其所有之腳踏
    車一輛，得手後，將之藏放於寶盛（華泰）汽機車寄車場內待售以變換現金花用
    。嗣於九十二年三月二十八日二十一時許，癸○騎乘於附表編號十一所示之時地
    ，所竊取之重型機車附載己○○於後，行經高雄市○○區○○街一六一號前時，
    為警盤查發現其等所共騎之機車係失竊之贓車，復於癸○身上發現寄車單一紙、
    乾電池三十四顆，經擴大偵辦始查悉上情。
二、案經庚○○、寅○○、丙○○、戊○○、壬○○、乙○○、甲○○、辛○○、丁○○訴由高雄市政府警察局三民第一分局報告臺灣高雄地方法院檢察署檢察官偵
    查起訴。
    理  由
一、訊據被告癸○除對於附表編號八之竊盜犯行、附表編號十一之把風行為及確曾與
    己○○共同典當金戒指、金項鍊，並將行動電話手機賣予他人等情坦承不諱外，
    餘均否認有何附表所示之竊盜犯行，辯稱：其餘竊盜犯行均係己○○一人所為，
    伊未參與，己○○會自己去偷東西變賣後與我一起花用，但我事前並不知那些是
    己○○竊取物品變賣所得，手機是我與己○○一起騎機車出去，然後叫我在機車
    上等他，他就離開然後回來就帶壹支手機回來。我問他如何來，他叫我不要問；
    不要講。叫我跟他一起去賣，錢我們一起用。他有時會說她身上有錢，要我們一
    起去花，我問他如何有錢，她說賣手機云云。經查：
（一）附表編號八竊取腳踏車、編號十一竊取機車所示事實部分，業據被告於警詢時
      、偵查中及本院審理時供認不諱，且附表編號十一所示事實部分，亦據證人即
      共犯己○○於警詢及本院審理時指述綦詳，均核與被害人子○○、丑○○於警
    詢時指述失竊情節相符，並有寶盛（華泰）汽機車寄車單一紙、贓物認領保管
      收據二紙在卷可按，此部分罪證明確，被告犯行堪以認定。
（二）附表編號一至十〔除編號八外〕所示事實部分，業據證人即共犯己○○於警詢
      、偵查中陳稱：「我於九十一年八月十二日受癸○唆使偷竊我父親手指的金戒
      指一只，．．．，我得手後就將金戒子拿去三民公園給癸○，隨後我與癸○就
      拿該金戒子謙益當舖典當了三仟元，另於九十一年十月十九日我亦受癸○的教
      唆我偷我母親的金項鍊乙條得手後先交給癸○，後由癸○帶我去謙益當鋪典當
      ，手機四支，都是當日偷當日賣，其中乙支是我與癸○於二月六日，在公保大
      樓下，我發現一輛機車前置物箱內有乙支手機，我告訴癸○後，由癸○下手偷
      竊，我則在旁把風。另外三支都是癸○偷竊的，癸○偷得後告知我，我們才一
      同去銷贓的」（見九十二年四月一日偵訊筆錄，六五三一號卷第五十九頁）「
      （問：你與癸○至『首積通訊行』，所賣之宏碁（ＡＣＥＲ）行動電話（手機
      序號：000000000000000）及諾基亞（ＮＯＫＩＡ）行動電話
      （序號：000000000000000）、『銓辰通訊精品配館』所賣之
      ＭＯＴＯＲＬＡＶ八○八八手機（序號：000000000000000）
      該三具手機分別賣多少錢？）答：右述第一隻行動電話賣新台幣六百元，第二
      支賣八百元，第三支賣一仟六百元」（見九十二年三月二十九日偵訊筆錄，警
      卷第十三頁）「（問：另警方在癸○身上查獲三十四顆四號乾電池，該物品如
      何得來？）答：其中十五顆是癸○老婆買的，另外十九顆是九十二年三月二十
      二日二十時許，在高雄市三民區○○○○○路口（中華夜市）的流動攤販鎖偷
      的，當時我先去吃火鍋，後來我去打電動玩具，癸○跑來告訴我說他偷了十九
      顆電池」（見九十二年三月二十九日偵訊筆錄，警卷第十三頁）「（問：警方
      在九十二年三月二十八日二十時三十分，經你帶領至首積通訊行及銓辰通訊精
      品配件館，取出三張手機讓渡書，該三具手機如何得來？）答：該三具手機都
      是癸○偷來的，然後癸○和我一起至通訊行以我的名義賣給通訊行」（見九十
      二年三月二十九日偵訊筆錄，警卷第十三頁）「（問：單車、機車、乾電池是
      何人偷？）答：都是癸○偷的，我只有偷一之手機在麥當勞偷的，宏碁手機，
      九十年十一月份的，十全路麥當勞前面的機車的菜籃子偷的」（見九十二年三
      月二十九日偵查筆錄，偵字六三一號卷第八頁）及本院接受交互詰問時結證：
      電池是被告把風，我偷的。後來電池放在我身上，我母親有買給我壹台隨身聽
      ，電池用在隨身聽，及對附表一、二、十所示事實證述為二人共同竊取等語明
      確，核與告訴人庚○○、寅○○、丁○○竊指訴之失竊情節相符；附表編號三
      至七、九所示事實部分，手機均係被告與己○○二人共同竊取一事，業據被告
      於偵查中供陳：手機都是我們二人共同去偷等語〔見九十二年三月二十九日偵
      查筆錄，偵卷第六五三一號卷第八頁〕明確，核與告訴人丙○○、戊○○、壬○○、乙○○、甲○○、辛○○等人於警詢時指證失竊之情節相符，此外，復
      據證人蘇慶楠、劉惠琪、詹陳碧珠及黃鐘賢等人於警詢時證述明確在案，並有
      手機讓渡契約書六紙〔其上皆有己○○之簽名、身份證字號、聯絡電話、現居
      地址及附貼身份證影本〕及贓物（電池）認領保管收據一紙在卷可資佐證，事
      證明確，被告犯行堪以認定。至己○○於警詢時、偵查中及本院審理時就被告
      前開犯行所供雖有出入，並非全然一致，惟就所得贓物均係與被告共同變賣花
      用一事始終供陳一致無訛，復參以被告亦供承己○○智能略低於常人，且所得
      贓物均係與己○○共同變賣花用，然因行竊時間今已有一、二年之久，且證人
      平日並無正常工作及作息，故對時間應無深刻印象，又其經本院傳訊其到庭，
      於回答本院問話時智力上亦呈現較低於一般常人之情形，顯認其所為陳述雖對
      時間、行竊過程、地點上因遺忘而先後陳述稍有出人之情形，然觀，被告曾偵
      查中坦承，二人共同竊取手機後，與之共同變賣花用等情，復有其本人簽名之
      金飾當鋪日誌及手機通訊行之讓渡承諾書等附卷足稽，堪認被告與己○○二人
      對附表編號一至十〔除八外〕所示之犯行，確有犯意聯絡及行為共同無訛，被
      告辯稱：前開竊盜犯行均係己○○一人所為，伊不知情云云，顯係卸責之詞，
      不足採信。
（三）又共同被告己○○、告訴人庚○○、寅○○、丙○○、戊○○、壬○○、乙○○、甲○○、丁○○、辛○○、被害人子○○、丑○○、證人劉惠琪、詹陳碧
      珠及黃鐘賢在警詢之陳述，固屬傳聞證據，惟其等在警詢時所為之陳述，被告
      在本院言詞辯論終結前並未爭執該等陳述係出於非自由意志及證據能力之欠缺
      ，本院審酌該等言詞陳述作成時之情況，依刑事訴訟法第一百五十九條之五規
      定認該等陳述具有證據能力，附此敘明。
二、核被告就附表編號一到十一號所為，皆係犯刑法第三百二十條第一項之竊盜罪。
    又被告所為上開竊盜犯行，顯係賴以維生，應論以刑法第三百二十二條常業竊盜
    罪，公訴意旨認被告就附表編號一、二部分所為，係犯刑法第三百二十條第一項
    、同法第二十九條第一項之教唆竊盜罪，尚有未洽，惟起訴事實相同，爰依法變
    更起訴法條。被告就附表所示〔除編號八外〕與己○○有犯意聯絡及行為分擔，
    為共同正犯。至附表編號四、六部分（即臺灣高雄地方法院檢察署九十二年度他
    字第三一八八號），雖未經檢察官提起公訴，然此部分事實因與起訴部分（即臺
    灣高雄地方法院檢察署九十二年度偵字第二二七四七號）有實質上之一罪關係，
    依審判不可分原則，自為起訴效力所及，本院自得併予審理。爰審酌被告不思進
    取，反以靠竊盜財物再變賣錢財花用為生，且一再與智力較弱之女子共同為行竊
    犯行，犯後猶飾詞圖卸，欲將刑責推於智弱女子，惡性重大，毫無悔意，並參以
    犯罪次數、失竊財物價值，及所生危害非鉅等一切情狀，爰量處如主文所示之刑
    ，以示懲儆。
據上論斷，應依刑事訴訟法第二百九十九條第一項前段、第三百條，刑法第二十八條
、第三百二十二條，判決如主文。
中    華    民    國      九十三      年      五      月      十三      日
                                臺灣高雄地方法院刑事第一庭
                                    審判長法  官  林水城
                                          法  官  方百正
                                          法  官  陳銘珠
右正本證明與原本無異。
如不服本判決，應於判決送達後十日內，向本院提出上訴狀。
                                          書記官  謝群育
中    華    民    國      九十三      年      五      月      十三      日
參考法條：
中華民國刑法第三百二十二條
(常業竊盜)
以犯竊盜罪為常業者，處一年以上七年以下有期徒刑。
附表：
┌──┬──────┬──────┬─────┬────────┬────┐
│編號│犯罪時間    │犯罪地點    │行為態樣  │所得財物        │被害人  │
├──┼──────┼──────┼─────┼────────┼────┤
│ 一 │九十一年八月│高雄市前金區│與己○○事│金戒子一只，價值│庚○○  │
│    │十二日      │武強街一一六│前共謀，推│新臺幣（下同）三│        │
│    │            │號          │由己○○竊│千多元，以己○○│        │
│    │            │            │取其父親陳│名義典當給謙益當│        │
│    │            │            │廣春所有之│鋪，得款三千元  │        │
│    │            │            │金戒子    │                │        │
│    │            │            │          │                │        │
├──┼──────┼──────┼─────┼────────┼────┤
│ 二 │九十一年十月│高雄市前金區│與己○○事│金項鍊一條，價值│寅○○  │
│    │十九日      │武強街一一六│前共謀，推│六千五百元，以陳│        │
│    │            │號二樓      │由己○○竊│玉娟名義典當給謙│        │
│    │            │            │取其母親魏│益當鋪，得款一萬│        │
│    │            │            │萍珍所有之│五千元（含二件金│        │
│    │            │            │金項鍊    │戒子）          │        │
│    │            │            │          │                │        │
├──┼──────┼──────┼─────┼────────┼────┤
│ 三 │九十一年十二│高雄市三民區│癸○把風，│ａｃｅｒ（七五○│丙○○  │
│    │月二日十五時│十全一路一九│推由己○○│）牌手機一支（序│        │
│    │            │七號麥當勞前│徒手竊取洪│號：四四九二八九│        │
│    │            │            │秀燕所有置│00000000│        │
│    │            │            │於機車前置│○、電話號碼：○│        │
│    │            │            │物箱內之手│00000000│        │
│    │            │            │機        │九），價值八百元│        │
│    │            │            │          │，以己○○名義變│        │
│    │            │            │          │賣至首積通訊行，│        │
│    │            │            │          │得款六百元      │        │
├──┼──────┼──────┼─────┼────────┼────┤
│ 四 │九十一年十二│高雄市三民區│己○○把風│ＮＯＫＩＡ（三三│戊○○  │
│（九│月三日十五時│十全一路麥當│，癸○徒手│一○）牌手機一支│        │
│十二│許          │勞店旁      │取竊戊○○│（序號：三五○六│        │
│年度│            │            │所有置於機│00000000│        │
│他字│            │            │車前置物箱│一九九，電話號碼│        │
│第三│            │            │內之手機  │：0000000│        │
│一八│            │            │          │二○二），價值三│        │
│八號│            │            │          │千元，以己○○名│        │
│併案│            │            │          │義變賣至首積通訊│        │
│）  │            │            │          │行，得款八百元  │        │
├──┼──────┼──────┼─────┼────────┼────┤
│ 五 │九十二年二月│高雄市三民區│癸○與陳玉│ＮＯＫＩＡ（三三│壬○○  │
│    │六日十二時許│九如二路慶豐│娟共同竊取│一○）牌手機一支│        │
│    │            │銀行附近    │壬○○所有│（序號：三五○一│        │
│    │            │            │置於機車前│00000000│        │
│    │            │            │置物箱內之│六八四、電話號碼│        │
│    │            │            │手機      │：0000000│        │
│    │            │            │          │八七六），價值二│        │
│    │            │            │          │千元，以癸○名義│        │
│    │            │            │          │變賣給亞東電話企│        │
│    │            │            │          │業行，得款一千元│        │
├──┼──────┼──────┼─────┼────────┼────┤
│ 六 │九十二年二月│高雄市三民區│癸○與陳玉│ＮＯＫＩＡ（三三│乙○○  │
│（九│七日十七時許│河北二路二二│娟共同竊取│一○）牌手機一支│        │
│十二│            │八號前      │乙○○所有│（序號：三五○六│        │
│年度│            │            │置於機車前│00000000│        │
│他字│            │            │置物箱內之│二一四、電話號碼│        │
│第三│            │            │手機      │：0000000│        │
│一八│            │            │          │八四九），價值一│        │
│八號│            │            │          │千五百元，以陳玉│        │
│併案│            │            │          │娟名義變賣至亞東│        │
│）  │            │            │          │電話企業行，得款│        │
│    │            │            │          │一千元          │        │
├──┼──────┼──────┼─────┼────────┼────┤
│ 七 │九十二年三月│高雄市三民區│癸○與陳玉│ＭＯＴＩＲＯＬ（│甲○○  │
│    │九日十七時許│自由路與熱河│娟共同竊取│Ｖ８０８８）牌手│        │
│    │            │街口        │甲○○所有│機一支（序號：四│        │
│    │            │            │置於機車前│00000000│        │
│    │            │            │置物箱內之│九四七四六四、電│        │
│    │            │            │手機      │話號碼：○九一六│        │
│    │            │            │          │二七五一七九），│        │
│    │            │            │          │價值五千元，以陳│        │
│    │            │            │          │玉娟名義變賣至銓│        │
│    │            │            │          │辰通訊行，得款一│        │
│    │            │            │          │千六百元        │        │
├──┼──────┼──────┼─────┼────────┼────┤
│ 八 │九十二年三月│高雄市三民區│癸○獨自一│ＴＯＷＲ牌腳踏車│子○○  │
│    │九日十八時許│大連街一四五│人徒手竊取│一輛，價值二千一│        │
│    │            │巷二號前    │子○○所有│百元，將之寄放於│        │
│    │            │            │置於屋前之│寶盛（華泰）汽機│        │
│    │            │            │腳踏車    │車寄車場藏放待售│        │
│    │            │            │          │                │  │
│    │            │            │          │                │        │
├──┼──────┼──────┼─────┼────────┼────┤
│ 九 │九十二年三月│高雄市三民區│與己○○事│書包內有ＧＤ七五│辛○○  │
│    │十日十八時許│河東路三五六│前共謀，推│手機一支（序號：│
│    │            │號家樂福大賣│由己○○徒│00000000│        │
│    │            │場前        │手竊取黃鐙│0000000、│        │
│    │            │            │儀所有置於│電話號碼：○九三│        │
│    │            │            │機車腳踏處│0000000）│        │
│    │            │            │之書包    │以己○○名義變賣│        │
│    │            │            │          │至亞東電話企業行│        │
│    │            │            │          │，得款九百元    │        │
├──┼──────┼──────┼─────┼────────┼────┤
│ 十 │九十二年三月│高雄市三民區│癸○把風，│恆威三號電池三十│丁○○  │
│    │二十二日二十│中華路與十全│推由己○○│四顆            │        │
│    │時許        │路口中華夜市│徒手竊取馬│                │        │
│    │            │            │紀華所有置│                │        │
│    │            │            │於攤位販售│                │        │
│    │            │            │之電池    │                │        │
├──┼──────┼──────┼─────┼────────┼────┤
│ 十一 │九十二年三月│高雄市三民區│見機車鑰匙│車牌號碼ＸＲＷ－│丑○○  │
│    │二十三日十五│河東路三五六│未拔下，先│二二三號重型機車│        │
│    │十三十分許  │號家樂福大賣│由癸○把風│一部            │        │
│    │            │場前        │，推由陳玉│                │        │
│    │            │            │娟發動該機│                │        │
│    │            │            │車未得手，│                │        │
│    │            │            │隨即由癸○│                │        │
│    │            │          │接手發動後│                │        │
│    │            │            │竊離      │                │        │
│    │            │            │          │                │        │
└──┴──────┴──────┴─────┴────────┴────┘
